ACORDAO-COMPLETO-2528690

ACÓRDÃO DE RELAÇÃO

ACÓRDÃO DE RELAÇÃO 971/2022 ATA 5/2022 - SEGUNDA CÂMARA

Acórdão 971/2022-TCU-Segunda Câmara
Em análise, ato de admissão emitido pela Empresa Brasileira de Correios e Telégrafos (ECT) em favor de Carlos Alberto Trott.
Considerando que o ato em questão contempla admissão expedida com fundamento em decisão judicial proferida nos autos do Processo 0001035-92.2013.5.10.0015, em trâmite no TRT 10ª Região, e que ainda não transitou em julgado;
Considerando que a validade inicial do processo seletivo era 28/09/2012, mas foi prorrogada até 28/09/2013, e que o interessado obteve decisão judicial favorável em 24/07/2013 e foi convocado em 08/10/2014;
Considerando que, em situações como a que ocorre nos presentes autos, este Tribunal tem entendido que, a despeito de a ECT ter dado cumprimento à decisão judicial, o caso possuiu contornos que não permitem oferecer a chancela de legalidade a essas contratações;
Considerando que a referida questão jurídica está em desacordo com a uníssona jurisprudência desta Corte de Contas acerca do assunto;
Considerando o entendimento firmado a partir do Acórdão 1414/2021-TCU-Plenário no sentido de ser possível "a apreciação de ato sujeito a registro mediante relação, na forma do art. 143, inciso II, do Regimento Interno do TCU, nas hipóteses em que a ilegalidade do ato decorra exclusivamente de questão jurídica de solução já pacificada na jurisprudência desta Corte de Contas";
Considerando, finalmente, os pareceres convergentes da Sefip e do Ministério Público junto a este Tribunal, em face da irregularidade apontada nos autos;
Os Ministros do Tribunal de Contas da União ACORDAM, por unanimidade, com fundamento no art. 71, inciso III, da Constituição Federal de 1988, c/c os arts. 1º, inciso V, 39, inciso I, da Lei 8.443/1992, e ainda com os arts. 143, inciso II, parte final, 260, § 1º, do Regimento Interno/TCU, em considerar ilegal o ato de admissão emitido em favor de Carlos Alberto Trott, negando o respectivo registro, e fazer a determinação especificada no subitem 1.7.
1. Processo TC Processo 040.060/2021-7 (ATOS DE ADMISSÃO) .
	1.1. Interessado:  Carlos Alberto Trott (XXX.186.789-XX) .
	1.2. Órgão/Entidade: Caixa Econômica Federal.
	1.3. Relator: Ministro Aroldo Cedraz.
	1.4. Representante do Ministério Público: Procurador Júlio Marcelo de Oliveira.
	1.5. Unidade Técnica: Secretaria de Fiscalização de Integridade de Atos e Pagamentos de Pessoal e de Benefícios Sociais (Sefip) .
	1.6. Representação legal: não há.
1.7. Determinar à Empresa Brasileira de Correios e Telégrafos que:
1.7.1. acompanhe os desdobramentos do Processo 0001035-92.2013.5.10.0015, em trâmite na Justiça Trabalhista, e, caso venha a ser desconstituída a sentença ora favorável ao interessado, torne sem efeito seu ato de admissão nos quadros da entidade, bem como providencie o cadastramento do respectivo desligamento no sistema e-Pessoal;
1.7.2. dê ciência da presente deliberação ao interessado.

Segunda Câmara

Caixa Econômica Federal.

Carlos Alberto Trott (XXX.186.789-XX).

AROLDO CEDRAZ

não há.

Procurador Júlio Marcelo de Oliveira.

ATOS DE ADMISSÃO (ADS)

Secretaria de Fiscalização de Integridade de Atos e Pagamentos de Pessoal e de Benefícios Sociais (Sefip).